【裁判字號】    97,訴易,4
【裁判日期】    970430
【裁判案由】    損害賠償
【裁判全文】
臺灣高等法院高雄分院民事裁定           97年度訴易字第4號
原      告  壬○○
                        號2樓（現羈押於嘉義看守所）
被      告  戊○○
            丑○○
            乙○○
                        樓
            辛○○
上列當事人間因請求侵權行為損害賠償事件，原告於刑事訟程序
提起附帶民事訴訟，並經刑事庭裁定移送（96年附民字第22號）
，本院裁定如下：
    主  文
原告之訴駁回。
訴訟費用由原告負擔。
    理  由
一、按刑事訴訟法第四百八十七條第一項所定附帶民事訴訟之對
    象，除刑事被告外，固兼及依民法負賠償責任之人。惟該條
    項所稱之「依民法負賠償責任之人」，係指該刑事案件中依
    民法規定應負賠償責任之人而言。故附帶民事訴訟之原告所
    主張之共同加害人，必以在刑事訴訟程序中經認定係共同侵
    權行為之人，始得謂為依民法負賠償責任之人，否則對之提
    起是項附帶民事訴訟，即難謂為合法（最高法院88年度台附
    字第23號裁判意旨參照）。
二、本件原告在被告丁○○被訴共同恐嚇取財之刑事訴訟中，附
    帶提起民事訴訟，主張被告丙○○、丁○○、甲○○、子○
    ○、癸○○、庚○○、己○○共同於民國94年12月13日恐嚇
    使原告交付新台幣（下同）55萬元。又被告丙○○、戊○○
    、丑○○、癸○○、己○○、辛○○另於同年月18日共同毀
    損原告所有之越來香小吃部之鐵皮屋及裝潢設備，使原告受
    有30萬元之損失，為此請求被告丙○○、丁○○、戊○○、
    丑○○、甲○○、子○○、乙○○、癸○○、庚○○、己○
    ○、辛○○等11人連帶賠償原告85萬元及法定遲延利息。惟
    查：
  (一)刑事部分，本院刑事庭僅判決被告丁○○與丙○○、甲○○
    、子○○、癸○○、庚○○、己○○共同犯恐嚇取財罪刑在
    案，有本院96年上易字第161 號刑事判決附卷可稽。被告戊
    ○○、丑○○、乙○○、辛○○（下稱戊○○等4 人）並未
    與被告丁○○共同犯恐嚇取財罪，而被告丁○○並未犯毀損
    罪，因此被告戊○○4 人並非該刑事案件中依民法規定應負
    賠償責任之人甚明。
  (二)被告戊○○、丑○○、辛○○另共同對原告犯毀損罪行及被
    告乙○○無罪部分，業經台灣高雄地方法院以95年訴字第
    1939號刑事判決確定，本院刑事庭將該部分裁定移送民事庭
    時，該部份刑事訴訟程序已經不存在，原告該部分起訴於法
    即有未合，應予駁回。揆諸前開說明，本件原告對被告戊○
    ○等4 人起訴請求不符合法定要件，即起訴不合法，應依民
    事訴訟法第249 條第1 項第6 款之規定，以裁定駁回原告之
    訴。
三、至被告丙○○、丁○○、甲○○、子○○、癸○○、庚○○
    、己○○部分，另行審結。
四、據上論結，本件原告此部分之訴為不合法，依民事訴訟法第
    249 條第1 項、第95條、第78條，裁定如主文。
中    華    民    國    97    年    4     月    30    日
                            民事第四庭
                                審判長法官  蔡文貴
                                法      官  謝靜雯
                                法      官  陳真真
以上正本證明與原本無異。
本件不得抗告。
中    華    民    國    97    年    4     月    30    日
                                書  記  官  林家煜


司法院資訊處製作；財團法人民間司法改革基金會備份。
